臺灣雲林地方法院刑事判決
公　訴　人　臺灣雲林地方法院檢察署檢察官
被　　　告　吳明改
上列被告因違反家庭暴力防治法案件，經檢察官提起公訴（100
年度撤緩偵字第74號），被告於準備程序中就被訴事實為有罪之
陳述，本院改依簡式審判程序審理，判決如下：
    主  文
吳明改犯違反保護令罪，處拘役肆拾伍日，如易科罰金，以新臺
幣壹仟元折算壹日。
    犯罪事實
一、吳明改與陳小玲曾為夫妻（嗣已於民國99年5 月3 日離婚）
    ，為家庭暴力防治法第3 條第1 款所定之家庭成員。吳明改
    曾因對陳小玲實施身體或精神上不法侵害及騷擾之行為，經
    陳小玲聲請本院於99年3 月16日核發99年度家護字第17號民
    事通常保護令，命吳明改不得對陳小玲實施身體或精神上不
    法侵害之行為，且不得直接或間接對陳小玲為騷擾之聯絡行
    為，保護令有效期間為1 年（自99年3 月16日起至100 年3
    月15日止），並已合法送達於吳明改。惟吳明改竟未遵守該
    保護令，而於99年5 月13日20時30分許，在雲林縣臺西鄉○
    ○村○○路71號住處，因細故與陳小玲發生爭執，竟徒手拉
    扯陳小玲，並以「幹你娘雞巴」、「垃圾」、「不要臉」等
    語辱罵陳小玲，而違反前開保護令。嗣經陳小玲報警處理，
    而查悉上情。
二、案經陳小玲訴由雲林縣警察局臺西分局報告臺灣雲林地方法
    院檢察署檢察官偵查起訴。
    理  由
一、本件屬於刑事訴訟法第376 條第1 款所列之案件，依同法第
    284 條之1 規定，得由法官一人獨任審判。又被告於準備程
    序中就被訴事實為有罪之陳述，本院裁定進行簡式審判程序
    （依刑事訴訟法第50條但書之規定，此裁定當庭宣示，命記
    載於筆錄即可，不用製作裁定書面），此有本院100 年6 月
    28日審判筆錄一份附卷足憑，則依據刑事訴訟法第273 條之
    2 、同法第159 條第2 項之規定，不適用傳聞法則有關限制
    證據能力之相關規定，合先敘明。
二、訊據被告吳明改對於上開犯罪事實坦承不諱，核與證人即告
    訴人陳小玲於警詢中之指訴（雲林縣警察局臺西分局雲警西
    偵字第0991000304號卷《下稱警卷》第1 至3 頁）相符，並
    有本院99年度家護字第17號民事通常保護令影本、送達證書
    及執行紀錄表各1 份在卷可稽（警卷第11頁；本院卷第20、
    21頁），復經本院調閱99年度家護字第17號民事通常保護令
    案件卷宗核閱無訛。另被告所犯本件犯行，前經臺灣雲林地
    方法院檢察署檢察官以99年度偵字第2447號為緩起訴處分確
    定，惟因被告於緩起訴處分期間內之99年8 月19日再犯恐嚇
    罪及違反保護令罪，經同署檢察官以100 年度撤緩字第92號
    撤銷緩起訴處分，並於100 年5 月6 日送達於被告等情，有
    上開緩起訴處分書、撤銷緩起訴處分書、送達證書及本院99
    年度易字第640 號判處書各1 份在卷可參（臺灣雲林地方法
    院檢察署99年度偵字第2447號卷《下稱99偵2447號卷》第21
    頁；100 年度撤緩字第92號卷第2 、3 頁；本院卷第22、23
    頁）。是被告之自白與事實相符，堪以採信，本件事證明確
    ，被告犯行堪以認定，應依法論科。
三、核被告吳明改所為，係犯家庭暴力防治法第61條第2 款之違
    反保護令罪。檢察官於起訴書雖僅記載家庭暴力防治法第61
    條第1 款之法條，惟被告以上開言詞對告訴人為騷擾，應僅
    該當通常保護令所禁止之騷擾行為，而屬違反通常保護令所
    禁止之騷擾行為，起訴書犯罪事實欄既已詳載此部分事實，
    是其證據並所犯法條有關罪名法條之記載應係有所誤載（業
    經公訴檢察官於審理時當庭更正為家庭暴力防治法第61條第
    1 款、第2 款之罪，本院卷第13頁反面），附此敘明。爰審
    酌被告前於99年3 月28日及同年4 月8 日即曾因大聲責罵陳
    小玲，經臺灣雲林地方法院檢察署檢察官以99年度偵字第15
    89號、第1797號處分緩起訴，有卷附臺灣高等法院被告前案
    紀錄表及緩起訴處分書各1 份可按，被告與告訴人曾為夫妻
    ，本應相互包容，以情相待，被告捨此不為，視法院所核發
    之保護令於無物，更於上開緩起訴期間內，再度為本件犯行
    ，實屬不該，但念及被告尚能坦承犯行，犯後態度尚可，且
    告訴人就被告本件犯行，於99年6 月1 日偵訊中同意檢察官
    對被告為緩起訴處分（99偵2447號卷第16、17頁），被告自
    陳現與母親同住，2 個小孩現由告訴人照顧，工作為臨時工
    ，每月工作不固定之家庭狀況（本院卷第17頁反面），暨檢
    察官具體求處拘役45日等一切情狀，量處如主文所示之刑，
    並諭知易科罰金之折算標準。
據上論斷，應依刑事訴訟法第299 條第1 項前段、第273 條之1
第1 項，家庭暴力防治法第61條第2 款，刑法第11條前段、第41
條第1 項前段，判決如主文。
本案經檢察官魏偕到庭執行職務。
中    華    民    國   100    年    7     月    12    日
                  刑事第六庭    法  官  陳美利
以上正本證明與原本無異。
如不服本判決應於收受判決後10日內向本院提出上訴書狀，並應
敘述具體理由；其未敘述上訴理由者，應於上訴期間屆滿後20日
內向本院補提理由書（均須按他造當事人之人數附繕本）。「切
勿逕送上級法院」。
                                書記官  王秀如
中    華    民    國   100    年    7     月    12    日
附錄本案論罪科刑法條：
家庭暴力防治法第61條
違反法院依第 14 條第 1 項、第 16 條第 3 項所為之下列裁定
者，為本法所稱違反保護令罪，處 3 年以下有期徒刑、拘役或
科或併科新臺幣 10 萬元以下罰金：
一、禁止實施家庭暴力。
二、禁止騷擾、接觸、跟蹤、通話、通信或其他非必要之聯絡行
    為。
三、遷出住居所。
四、遠離住居所、工作場所、學校或其他特定場所。
五、完成加害人處遇計畫。